【裁判字號】    97,訴,839
【裁判日期】    970723
【裁判案由】    毒品危害防制條例
【裁判全文】
臺灣基隆地方法院刑事判決               97年度訴字第839號
公  訴  人  臺灣基隆地方法院檢察署檢察官
被      告  甲○○
上列被告因毒品危害防制條例案件，經檢察官提起公訴（97年度
毒偵字第1076號），被告於準備程序進行中就被訴事實為有罪之
陳述，經本院合議庭裁定由受命法官獨任進行簡式審判程序，判
決如下：
    主  文
甲○○施用第一級毒品，累犯，處有期徒刑捌月。
扣案之第一級毒品海洛因驗餘淨重零點壹貳捌貳公克（併同難以
析離之包裝袋壹只）沒收銷燬之。
    事   實
一、甲○○前因施用第二級毒品案件，經強制戒治，後停止戒治
    交付保護管束，於民國89年7月6日交付保護管束期滿而執行
    完畢，由臺灣板橋地方法院檢察署檢察官於90年1月19日以
    90年度戒毒偵字第61號為不起訴處分確定；又因施用第一級
    毒品案件，經送強制戒治（後停止戒治交付保護管束，於91
    年9月5日交付保護管期滿而執行完畢），經臺灣基隆地方法
    院以90年度訴字第585號判決判處有期徒刑8月確定，與竊盜
    案件臺灣士林地方法院所判處有期徒刑7月，經臺灣士林地
    方法院以91年度聲字第878號裁定應執行有期徒刑1年2月，
    於92年11月4日執行完畢（成立累犯）；再因施用第一級毒
    品案件，分別經臺灣臺中地方法院以93年度訴字第757號判
    處有期徒刑9月、臺灣基隆地方法院以93年度訴字第644號判
    處有期徒刑8月確定，上開2罪接續執行，於95年1月31日執
    行完畢（成立累犯）；又因施用第一級毒品案件，經臺灣基
    隆地方法院以95年度訴字第657號判處有期徒刑10月確定，
    嗣以96年度聲減字第185號裁定減為有期徒刑5月，於96年7
    月16日執行完畢出監（成立累犯）；再因施用第一級毒品案
    件，經臺灣基隆地方法院檢察署檢察官於97年3月24日以96
    年度毒偵字第3239號（97年度緩字第316號）為緩起訴處分
    確定。詎其仍未戒除毒癮，復基於施用第一級毒品之犯意，
    於97年4月13日下午5時許，在基隆市○○街某土地公廟廁所
    內，以針筒注射之方式，施用第一級毒品海洛因，嗣警方於
    97年4月14日下午5時30分許，在基隆市信義區○○○路277
    號前見王志峰騎乘機車後載甲○○停在路旁，行跡可疑，且
    為毒品列管人口，上前盤檢時，發現甲○○將手上之第一級
    毒品海洛因1包丟在地上，為警當場查獲甲○○，並扣得第
    一級毒品海洛因1包（驗餘淨重0.1282公克），警方經其同
    意採尿送驗後，結果呈嗎啡（海洛因代謝後尿液檢出成份）
    陽性反應而查悉上情。
二、案經基隆市警察局第一分局報告臺灣基隆地方法院檢察署檢
    察官偵查起訴。
    理  由
壹、程序事項
    本案被告甲○○所犯者非為死刑、無期徒刑、最輕本刑為3
    年以上有期徒刑之罪或高等法院管轄之第一審案件，其於準
    備程序進行中，先就被訴事實為有罪之陳述，經告知其簡式
    審判程序之旨，並聽取公訴人、被告之意見後，本院業已依
    刑事訴訟法第273條之1第1項規定，裁定由受命法官獨任以
    簡式審判程序進行本案之審理。
貳、實體事項
一、上揭事實業據被告甲○○於警訊、偵訊、本院準備程序及審
    理時自白，而被告於97年4月14日下午6時15分許採集尿液檢
    體，經送臺灣尖端先進生技醫藥股份有限公司以酵素免疫分
    析法初步檢驗、以氣相層析質譜儀為確認檢驗之結果，呈嗎
    啡（海洛因代謝後尿液檢出成份）陽性反應（嗎啡檢出濃度
    約27230ng／ml），有該公司97年4月25日濫用藥物檢驗報告
    、基隆市警察局第一分局偵辦毒品案件尿液檢體對照表附卷
    可稽，並有第一級毒品1包扣案為證，且有照片3張附卷可佐
    ，扣案之第一級毒品1包經送請交通部民用航空局醫務中心
    鑑定結果，含第一級毒品海洛因成分，驗餘淨重0.1282公克
    ，有該中心97年5月2日航醫鑑字第0972285號鑑定書附卷可
    考，足見被告於警訊、偵訊、本院準備程序及審理時之任意
    性自白，核與事實相符，堪可採信。再查，被告曾因施用第
    二級毒品案件，經強制戒治，後經停止戒治交付保護管束，
    於89年7月6日交付保護管束期滿而執行完畢，由臺灣板橋地
    方法院檢察署檢察官於90年1月19日以90年度戒毒偵字第61
    號為不起訴處分確定；又因施用第一級毒品案件，經送強制
    戒治（後經停止戒治交付保護管束，於91年9月5日交付保護
    管期滿而執行完畢），經臺灣基隆地方法院以90年度訴字第
    585號判決判處有期徒刑8月確定；再因施用第一級毒品案件
    ，分別經臺灣臺中地方法院以93年度訴字第757號判處有期
    徒刑9月、臺灣基隆地方法院以93年度訴字第644號判處有期
    徒刑8月確定；又因施用第一級毒品案件，經臺灣基隆地方
    法院以95年度訴字第657號判處有期徒刑10月確定，嗣以96
    年度聲減字第185號裁定減為有期徒刑5月，此有卷附不起訴
    處分書、判決書、臺灣基隆地方法院檢察署刑案資料查註紀
    錄表、臺灣高等法院被告前案紀錄表可按，從而，本案事證
    明確，被告於上開強制戒治執行完畢釋放後5年內再犯科刑
    後，再犯施用第一級毒品海洛因之犯行，至堪認定，應依法
    論科。
二、論罪科刑：
  (一)按海洛因係毒品危害防制條例第2條第2項第1款所定之第一
    級毒品，被告予以施用，核其所為，係犯毒品危害防制條例
    第10條第1項之施用第一級毒品罪。其持有第一級毒品海洛
    因係供施用，其持有第一級毒品之低度行為為施用第一級毒
    品之高度行為所吸收，不另論罪。
  (二)被告曾因施用第一級毒品案件，經臺灣基隆地方法院以90年
    度訴字第585號判決判處有期徒刑8月確定，與竊盜案件臺灣
    士林地方法院所判處有期徒刑7月，經臺灣士林地方法院以
    91年度聲字第878號裁定應執行有期徒刑1年2月，於92年11
    月4日執行完畢；又因施用第一級毒品案件，分別經臺灣臺
    中地方法院以93年度訴字第757號判處有期徒刑9月、臺灣基
    隆地方法院以93年度訴字第644號判處有期徒刑8月確定，上
    開2罪接續執行，於95年1月31日執行完畢；再因施用第一級
    毒品案件，經臺灣基隆地方法院以95年度訴字第657號判處
    有期徒刑10月確定，嗣以96年度聲減字第185號裁定減為有
    期徒刑5月，於96年7月16日執行完畢出監；此有臺灣高等法
    院被告前案紀錄表、臺灣基隆地方法院檢察署刑案資料查註
    紀錄表在卷可稽，其於有期徒刑執行完畢後5年以內，故意
    再犯本件有期徒刑以上之罪，為累犯，應依刑法第47條第1
    項規定，加重其刑。
  (三)爰審酌被告前因施用毒品經強制戒治及科刑後，猶不知戒除
    毒品惡習，復再施用第一級毒品海洛因，而其所犯施用毒品
    之犯罪係戕害自身健康之行為，於他人尚不致造成損害，其
    施用之次數、被告事後坦承犯行之態度等一切情狀，量處如
    主文所示之刑，以示懲儆。
  (四)扣案之第一級毒品海洛因驗餘淨重0.1282公克，為查獲之毒
    品，併同難以析離之包裝袋1只，不問屬於犯人與否，應依
    毒品危害防制條例第18條第1項前段宣告沒收銷燬之。
參、應適用之法條：
    刑事訴訟法第273條之1第1項、第284條之1、第299條第1項
    前段，毒品危害防制條例第10條第1項、第23條第2項、第18
    條第1項前段，刑法第11條、第47條第1項，判決如主文。
本案經檢察官李元銘到庭執行職務
中    華    民    國    97    年    7     月    23    日
                  刑事第三庭法  官  鄭景文
以上正本證明與原本無異。
對於本件判決如有不服，應於收受送達後10日內，向本院提出上
訴書狀，上訴於臺灣高等法院，並按他造當事人之人數附具繕本
。其未敘述上訴理由者，並得於提起上訴後10日內向本院補提理
由書狀，且須按他造當事人之人數附具繕本。「請勿逕送臺灣高
等法院」
中    華    民    國    97    年    7     月    23    日
                            書記官  李繼業
附錄論罪法條：
毒品危害防制條例第10條：
施用第一級毒品者，處6月以上5年以下有期徒刑。
施用第二級毒品者，處3年以下有期徒刑。


司法院資訊處製作；財團法人民間司法改革基金會備份。
